Sidney Verginio da Silva

Brasileiro, 38 anos, divorciado, sem filhos Rua Finlândia, 13 - Jardim Andere - Varginha/MG Possuo disponibilidade para mudanca de cidade e trabalho home of

Possuo disponibilidade para mudança de cidade e trabalho home office

E-mail: sid.si@hotmail.com Tel.: (35) 9-9922-3633

OBJETIVO

Atuar na área acadêmica da instituição de ensino, contribuindo para que ela alcance seus objetivos organizacionais.

APRESENTAÇÃO

Trabalho desde 2010 como Procurador Institucional. Dentre minhas realizações profissionais, implantei o Gerenciamento Eletrônico de Documentos em uma Instituição de Ensino Superior e o mapeamento e melhoramento de diversos processos da instituição, aperfeiçoando seu relacionamento com o Ministério da Educação e melhorando os indicadores acadêmicos.

Atuo no gerenciamento de indicadores institucionais, por meio do *Balanced Scorecard*, elaboração e revisão de PDI e PPCs. Gerencio todos os processos regulatórios do ensino superior (cursos e instituições). Desde 2018 sou avaliador de cursos de graduação pelo INEP, na área de Tecnologia da Informação.

Também sou professor universitário desde 2013 em disciplinas da área de Tecnologia da Informação. Ministro consultorias e palestras na área de gestão educacional e tecnologia da informação.

FORMAÇÃO ACADÊMICA

- Mestrado em Administração. Universidade Federal de Lavras, 2018.
- MBA em Gestão de Tecnologia da Informação. Centro Universitário do Sul de Minas, 2012.
- Bacharel em Sistemas de Informação. Centro Universitário do Sul de Minas, 2010.
- Tecnólogo em Segurança da Informação. Uninove, 2021

EXPERIÊNCIA PROFISSIONAL

• Instituto Nacional de Estudos e Pesquisas Educacionais Anísio Teixeira (INEP/MEC) Desde nov./2018

Avaliador de cursos de graduação

Realizo avaliações *in loco* (virtuais e presenciais), de forma a verificar a qualidade de cursos de graduação na área de Tecnologia da Informação, a partir das diretrizes, legislações e instrumentos de avaliação elaborados pelo Ministério da Educação.

Fundação de Ensino e Pesquisa do Sul de Minas (UNIS-MG)

2010 - Atual

Procurador Institucional

Representante de cinco instituições de ensino superior (quatro faculdades e um Centro Universitário) junto ao Ministério da Educação (MEC).

Realizo levantamento de dados e prestação de informações das instituições para o governo Federal e demais órgãos públicos e privados. Operação de sistemas *web* específicos do MEC, como ENADE, Censo e e-MEC.

Realizo rotinas administrativas, tais como atualização de dados, elaboração de relatórios, planos, gráficos e balanços para acompanhamento de ações. Gerenciamento, mensuração e análise de indicadores institucionais de PDI e Planejamento Estratégico. Elaboração e revisão de PDI e PPCs. Experiência em todos os atos autorizativos do ensino superior: credenciamento e recredenciamento de IES (presencial e EaD), autorização, reconhecimento e renovação de reconhecimento de cursos (presencial e EaD), credenciamento de polos EaD, transferência de mantença, desativação voluntária de cursos e descredenciamento de IES.

Realizações profissionais: Melhoria nos processos de levantamento de informações por meio da articulação com outros setores, criação de cronogramas e planejamento de ações; elaboração de manuais e procedimentos; gestão de indicadores institucionais por meio de planejamento estratégico (*Balanced Scorecard*). Implantação de sistema de digitalização e gestão dos documentos de docentes da IES; melhoria de processos de Enade e Censo com consequente melhoria dos indicadores de CI, CPC e IGC. Gestão de todos os processos necessários para recebimento de comissões de avaliação *in loco*.

Ago/2013 - Atual

Professor Universitário

Professor de disciplinas na área de Tecnologia da Informação em diferentes cursos, nas modalidades presencial e à distância, dentre eles, Sistemas de Informação, Ciência da Computação, Engenharia Civil e Engenharia de Produção, Técnico em Logística e em cursos de Pós-Graduação *Lato Sensu*.

Out/Dez 2011

Auditor de TI

Atuação como auditor de Segurança e Tecnologia da Informação, analisando todos os aspectos de Sistemas de Informação em uma cooperativa agropecuária.

Duração do projeto: 406 horas

2009-2010

Assistente Técnico

Atendimento ao cliente (em biblioteca), controle do acervo e relatórios no sistema de controle da biblioteca. Gerenciamento e supervisão de equipes de atendimento.

<u>Realizações profissionais</u>: Melhoria de processos por meio de treinamentos e integração com a equipe, elaboração de documentos para controle de atividades, participação na elaboração e

execução direta do planejamento do setor. Diminuição no tempo de inventário do acervo e melhoria do nível de satisfação dos usuários da biblioteca.

UNIFENAS – Universidade José do Rosário Vellano 2003-2008

Auxiliar de Biblioteca

Controle de empréstimos de livros e periódicos, organização do acervo e atendimento ao cliente. Elaboração de documentos, organização e gerenciamento de arquivos e rotinas de secretaria acadêmica. Melhoria do nível de satisfação no atendimento ao usuário.

INFORMAÇÕES ADICIONAIS

- Possuo experiência em elaboração de manuais e procedimentos, técnicas e mapeamento de processos, contribuindo para que a organização otimize recursos e alcance suas metas institucionais.
- Publiquei artigos em periódicos e trabalhos em eventos de relevância nacional, como EnAnpad, SINGEP e Semead, além da publicação de artigos e capítulos de livros na área de gestão de TI.
- Endereço do currículo Lattes: http://lattes.cnpq.br/7181923377536886

Estou à disposição para mais esclarecimentos.

Sidney Verginio da Silva